<?xml version='1.0' encoding='utf-8'?>
<verb default="déchliceáil" disambig="">
  <verbalNoun default="déchliceáil" />
  <verbalAdjective default="déchliceáilte" />
  <tenseForm default="déchliceáil" tense="Past" dependency="Indep" person="Base" />
  <tenseForm default="déchliceálamar" tense="Past" dependency="Indep" person="Pl1" />
  <tenseForm default="déchliceáladar" tense="Past" dependency="Indep" person="Pl3" />
  <tenseForm default="déchliceáladh" tense="Past" dependency="Indep" person="Auto" />
  <tenseForm default="déchliceáil" tense="Past" dependency="Dep" person="Base" />
  <tenseForm default="déchliceálamar" tense="Past" dependency="Dep" person="Pl1" />
  <tenseForm default="déchliceáladar" tense="Past" dependency="Dep" person="Pl3" />
  <tenseForm default="déchliceáladh" tense="Past" dependency="Dep" person="Auto" />
  <tenseForm default="déchliceáladh" tense="PastCont" dependency="Indep" person="Base" />
  <tenseForm default="déchliceálainn" tense="PastCont" dependency="Indep" person="Sg1" />
  <tenseForm default="déchliceáilteá" tense="PastCont" dependency="Indep" person="Sg2" />
  <tenseForm default="déchliceálaimis" tense="PastCont" dependency="Indep" person="Pl1" />
  <tenseForm default="déchliceálaidís" tense="PastCont" dependency="Indep" person="Pl3" />
  <tenseForm default="déchliceáiltí" tense="PastCont" dependency="Indep" person="Auto" />
  <tenseForm default="déchliceáladh" tense="PastCont" dependency="Dep" person="Base" />
  <tenseForm default="déchliceálainn" tense="PastCont" dependency="Dep" person="Sg1" />
  <tenseForm default="déchliceáilteá" tense="PastCont" dependency="Dep" person="Sg2" />
  <tenseForm default="déchliceálaimis" tense="PastCont" dependency="Dep" person="Pl1" />
  <tenseForm default="déchliceálaidís" tense="PastCont" dependency="Dep" person="Pl3" />
  <tenseForm default="déchliceáiltí" tense="PastCont" dependency="Dep" person="Auto" />
  <tenseForm default="déchliceálann" tense="PresCont" dependency="Indep" person="Base" />
  <tenseForm default="déchliceálaim" tense="PresCont" dependency="Indep" person="Sg1" />
  <tenseForm default="déchliceálaimid" tense="PresCont" dependency="Indep" person="Pl1" />
  <tenseForm default="déchliceáiltear" tense="PresCont" dependency="Indep" person="Auto" />
  <tenseForm default="déchliceálann" tense="PresCont" dependency="Dep" person="Base" />
  <tenseForm default="déchliceálaim" tense="PresCont" dependency="Dep" person="Sg1" />
  <tenseForm default="déchliceálaimid" tense="PresCont" dependency="Dep" person="Pl1" />
  <tenseForm default="déchliceáiltear" tense="PresCont" dependency="Dep" person="Auto" />
  <tenseForm default="déchliceálfaidh" tense="Fut" dependency="Indep" person="Base" />
  <tenseForm default="déchliceálfaimid" tense="Fut" dependency="Indep" person="Pl1" />
  <tenseForm default="déchliceálfar" tense="Fut" dependency="Indep" person="Auto" />
  <tenseForm default="déchliceálfaidh" tense="Fut" dependency="Dep" person="Base" />
  <tenseForm default="déchliceálfaimid" tense="Fut" dependency="Dep" person="Pl1" />
  <tenseForm default="déchliceálfar" tense="Fut" dependency="Dep" person="Auto" />
  <tenseForm default="déchliceálfadh" tense="Cond" dependency="Indep" person="Base" />
  <tenseForm default="déchliceálfainn" tense="Cond" dependency="Indep" person="Sg1" />
  <tenseForm default="déchliceálfá" tense="Cond" dependency="Indep" person="Sg2" />
  <tenseForm default="déchliceálfaimis" tense="Cond" dependency="Indep" person="Pl1" />
  <tenseForm default="déchliceálfaidís" tense="Cond" dependency="Indep" person="Pl3" />
  <tenseForm default="déchliceálfaí" tense="Cond" dependency="Indep" person="Auto" />
  <tenseForm default="déchliceálfadh" tense="Cond" dependency="Dep" person="Base" />
  <tenseForm default="déchliceálfainn" tense="Cond" dependency="Dep" person="Sg1" />
  <tenseForm default="déchliceálfá" tense="Cond" dependency="Dep" person="Sg2" />
  <tenseForm default="déchliceálfaimis" tense="Cond" dependency="Dep" person="Pl1" />
  <tenseForm default="déchliceálfaidís" tense="Cond" dependency="Dep" person="Pl3" />
  <tenseForm default="déchliceálfaí" tense="Cond" dependency="Dep" person="Auto" />
  <moodForm default="déchliceáladh" mood="Imper" person="Base" />
  <moodForm default="déchliceálaim" mood="Imper" person="Sg1" />
  <moodForm default="déchliceáil" mood="Imper" person="Sg2" />
  <moodForm default="déchliceálaimis" mood="Imper" person="Pl1" />
  <moodForm default="déchliceálaigí" mood="Imper" person="Pl2" />
  <moodForm default="déchliceálaidís" mood="Imper" person="Pl3" />
  <moodForm default="déchliceáiltear" mood="Imper" person="Auto" />
  <moodForm default="déchliceála" mood="Subj" person="Base" />
  <moodForm default="déchliceálaimid" mood="Subj" person="Pl1" />
  <moodForm default="déchliceáiltear" mood="Subj" person="Auto" />
</verb>
